臺灣屏東地方法院刑事判決　　　　　　　　　　　　　九十三年度訴字第九三七號
　　公　訴　人　臺灣屏東地方法院檢察署檢察官
　　被　　　告　甲○○　男　三.
右列被告因違反毒品危害防制條例案件，經檢察官提起公訴（九十三年度毒偵字第一
七九九號），被告於本院準備程序中就被訴事實為有罪之陳述，經本院合議庭裁定由
受命法官獨任依簡式審判程序審理，判決如左：
    主  文
甲○○連續施用第一級毒品，累犯，處有期徒刑拾月。扣案之注射針筒壹支沒收；又
施用第二級毒品，累犯，處有期徒刑肆月。應執行有期徒刑壹年。扣案之注射針筒壹
支沒收。
    事  實
一、甲○○曾於民國八十六年間，先後因違反肅清煙毒條例案件、麻醉藥品管理條例
    案件（二案），先後經法院判處有期徒刑三年三月、七月、四月確定，並經法院
    定應執行有期徒刑三年八月確定；又於八十七年間，因違反電信法案件，經本院
    判處有期徒刑三月確定，上開刑期經接續執行，於八十九年二月十七日縮短刑期
    假釋出監，嗣於九十一年四月十三日保護管束期滿，假釋未經撤銷，以已執行論
    。又曾因施用毒品案件，經本院裁定觀察、勒戒後，因認有繼續施用毒品之傾向
    ，再經本院裁定令入戒治處所施以強制戒治，且因強制戒治戒治成效良好，經裁
    定停止戒治，復因保護管束期滿，甫經臺灣屏東地方法院檢察署檢察官於九十三
    年二月二十日以九十三年度戒毒偵字第一五號為不起訴處分確定。詎其仍不知戒
    絕毒癮，又基於施用第一級毒品海洛因之概括犯意，自九十三年七月四日起至同
    年七月九日下午一時許止，在其位於屏東縣潮州鎮○○路五二號住處，以將毒品
    海洛因稀釋注入針筒後施打注射血管之方式，連續施用第一級毒品海洛因多次，
    平均每日施用一次；另基於施用第二級毒品甲基安非他命（起訴書誤為安非他命
    經檢察官當庭更正之）之犯意，於同年七月九日下午七時三十分許回溯七十二小
    時內之某時（起訴書誤載為回溯九十六小時），以將毒品甲基安非他命置於玻璃
    管吸食器內，下方點火加熱燒烤，再以口鼻吸食蒸發體之方式，施用第二級毒品
    甲基安非他命一次。嗣於同年七月九日下午三時四十分許，為警在屏東縣內埔鄉
    里○路一○一巷四七號明學苑二九號房內查獲，並扣得其所有供施用第一級毒品
    海洛因所用之注射針筒一支（其餘扣案物尚乏證據認定確屬甲○○所有）。
二、案經屏東縣警察局內埔分局報告臺灣屏東地方法院檢察署檢察官偵查起訴。
    理  由
一、本件被告甲○○所犯係死刑、無期徒刑、最輕本刑為三年以上有期徒刑以外之罪
    ，其於本院準備程序中就被訴事實為有罪之陳述，經本院合議庭裁定由受命法官
    獨任依簡式審判程序，先予敘明。
二、右揭事實，訊據被告甲○○於本院審理中坦承不諱，而被告遭查獲後為警採尿，
    經送初驗、複驗結果，均呈嗎啡、甲基安非他命陽性反應，有屏東縣衛生局煙毒
    及麻醉藥品委託檢驗通知書、長榮大學確認報告各一紙在卷可稽，而員警查獲之
    經過，亦有偵查報告一份及照片二張附卷可參，此外，復有被告所有且供施用第
    一級毒品海洛因所用之注射針筒一支扣案可佐，足認被告之自白，應與事實相符
    ，堪予採信。次查，被告曾因施用毒品案件，經本院裁定觀察、勒戒後，因認有
    繼續施用毒品之傾向，再經本院裁定令入戒治處所施以強制戒治，且因強制戒治
    戒治成效良好，經裁定停止戒治，復因保護管束期滿，甫經臺灣屏東地方法院檢
    察署檢察官於九十三年二月二十日以九十三年度戒毒偵字第一五號為不起訴處分
    確定，有臺灣屏東地方法院檢察署刑案資料查註紀錄表、同署全國施用毒品案件
    紀錄表、臺灣高等法院被告全國前案紀錄表各一份附卷可考，是被告本件所為施
    用第一級毒品、第二級毒品之犯行，自應依法論科。
三、按海洛因係毒品危害防制條例所定之第一級毒品，而甲基安非他命則係同條例所
    定之第二級毒品，均不得非法施用，是核被告甲○○所為，係犯毒品危害防制條
    例第十條第一項之施用第一級毒品罪及同條第二項之施用第二級毒品罪。被告為
    施用毒品海洛因及甲基安非他命而分別持有上開毒品之低度行為，已為其施用之
    高度行為所吸收，均不另論罪。被告所為多次施用毒品海洛因之犯行，時間緊接
    ，方法相同，觸犯構成要件相同之罪，顯係基於概括犯意反覆為之，為連續犯，
    應依刑法第五十六條規定論以一罪，並加重其刑。被告曾於八十六年間，先後因
    違反肅清煙毒條例案件、麻醉藥品管理條例案件（二案），先後經法院判處有期
    徒刑三年三月、七月、四月確定，並經法院定應執行有期徒刑三年八月確定；又
    於八十七年間，因違反電信法案件，經本院判處有期徒刑三月確定，上開刑期經
    接續執行，於八十九年二月十七日縮短刑期假釋出監，嗣於九十一年四月十三日
    保護管束期滿，假釋未經撤銷，以已執行論，有臺灣屏東地方法院檢察署刑案資
    料查註紀錄表、臺灣高等法院被告全國前案紀錄表各一紙在卷可考，其於有期徒
    刑執行完畢五年內再犯本件有期徒刑以上之二罪，係屬累犯，應依刑法第四十七
    條規定加重其刑。被告所犯施用第一級毒品及施用第二級毒品之二罪間，犯意各
    別，行為互殊，應予分論併罰。爰審酌被告前有煙毒、麻藥、電信法及等多項前
    科，復經毒品戒斷之保安處分程序（參見前揭紀錄表），仍未能徹底戒除毒癮，
    顯見其意志不堅，有違政府訂定毒品危害防制條例之美意，本不宜輕縱，惟施用
    毒品係戕害自身健康、尚未害及他人，施用期間之長短及犯後坦承犯行且態度良
    好等一切情狀，並斟酌檢察官之求刑，分別量處如主文所示之刑，並定其應執行
    之刑。公訴人雖當庭從重求刑（施用第一級毒品部分求處有期徒刑一年二月、施
    用第一級毒品部分求處有期徒刑五月），惟施用毒品係自傷行為已如前述，並斟
    酌被告僅遭查獲一次，犯罪情節尚輕及上開一切情狀，認量處如主文所示之刑，
    已足收懲儆之效，併予敘明。又扣案之注射針筒一支，業據被告供承為其所有且
    供施用毒品海洛因所用等語在卷，爰依刑法第三十八條第一項第二款規定，併予
    宣告沒收。至其餘扣案之藥鏟等物，被告堅決否認為其所有，且依卷附偵查報告
    所示，疑係同遭查獲之朱光裕所有，是被告所供顯非無據，爰不另為沒收之諭知
    ，附此敘明。
據上論斷，應依刑事訴訟法第二百七十三條之一第一項、第二百九十九條第一項前段
，毒品危害防制條例第十條第一項、第二項，刑法第十一條前段、第五十六條、第四
十七條、第五十一條第五款、第三十八條第一項第二款，判決如主文。
本案經檢察官蔡榮龍到庭執行職務。
中      華      民      國      九十三    年    十二    月  三十一      日
                                      臺灣屏東地方法院刑事第四庭
                                          法  官  劉敏芳
右正本證明與原本無異。
如不服本判決應於收受本判決送達後十日內向本院提出上訴書狀，其未敘述上訴理由
者，並得於提起上訴後十日內向本院補提理由書狀（均須按他造當事人之人數附繕本
）「切勿逕送上級法院」
                                          書記官  許倬維
中　　　華　　　民　　　國　　九十三　　年　　 十二 　　月　　三十一　　日
毒品危害防制條例第十條：
施用第一級毒品者，處六月以上五年以下有期徒刑。
施用第二級毒品者，處三年以下有期徒刑。
